臺灣雲林地方法院刑事判決
110年度易字第572號
公  訴  人  臺灣雲林地方檢察署檢察官
被      告  顏俊良

                    籍設嘉義市○區○○○街00號0樓(嘉義市○區○○○○○0

上列被告因竊盜案件，經檢察官提起公訴（110年度偵緝字第156
、157號），本院判決如下：
    主  文
顏俊良犯踰越窗戶侵入住宅竊盜罪，處有期徒刑陸月，併科罰金
新臺幣壹萬元，有期徒刑如易科罰金，罰金如易服勞役，均以新
臺幣仟元折算壹日。又犯踰越窗戶侵入住宅竊盜罪，處有期徒刑
陸月，併科罰金新臺幣貳萬元，有期徒刑如易科罰金，罰金如易
服勞役，均以新臺幣仟元折算壹日。應執行有期徒刑拾月，併科
罰金新臺幣貳萬伍仟元，有期徒刑如易科罰金，罰金如易服勞役
，均以新臺幣仟元折算壹日。
未扣案之犯罪所得新臺幣參萬元，沒收，於全部或一部不能沒收
或不宜執行沒收時，追徵其價額。
    事  實
一、顏俊良意圖為自己不法之所有，基於加重竊盜之犯意，分別
    為下列行為：
　㈠顏俊良於民國109年9月30日前某日之不詳時間，以不詳方式
    進入許茂源位於雲林縣○○鄉○○村○○00○0號住處（下稱42之1
    號住處）庭院後，先打開未上鎖之房屋前面鐵門，再以不詳
    方式將裡面的門（下稱內門）上之氣窗取下，自氣窗進入屋
    內，徒手竊取許茂源所有放在住處內之聲寶牌32吋電視機1
    臺、泡茶用具1組得逞，致許新得總計損失約新臺幣（下同
    ）1萬元，顏俊良於得手後逃離現場。
　㈡顏俊良另於109年10月2日前某日之不詳時間，以不詳方式進
    入許茂源42之1號住處隔壁之許新得位於雲林縣○○鄉○○村○○0
    0○0號住處（下稱42之2號住處）庭院後，因撬開房屋後門未
    果，遂以不詳方式打開房屋前面鐵門，再將裡面的門（下稱
    內門）上之氣窗取下，自氣窗進入屋內，並徒手竊取許新得
    所有放在屋內之存錢筒內硬幣1,000餘元，酒類一批（市價5
    ,000元）及裝有現金之紅包數個得逞，致許新得總計損失約
    2萬元，顏俊良於得手後逃離現場。
　㈢嗣因負責管理許茂源42之1號住處之許芳瑀，於109年9月30日
    （起訴書誤載為109年10月2日）某時許，經過許茂源42之1
    號住處前，發現其側門有開啟之情形，查看後現屋內有被人
    翻動之情形，隨即去電聯絡告知許茂源，許茂源返家後始發
    現前述開物品遭竊，許新得則於109年10月2日上午9時30分
    返家後，發現42之2號住處門窗有遭破壞之痕跡，且前述開
    物品遭竊，許茂源、許新得乃報警處理，經警分別前往許茂
    源42之1號住處、許新得42之2號住處進行採證，在許茂源42
    之1號住處廚房冰箱前地面，採得不明人士遺留之菸蒂，送
    請內政部刑事警察局進行基因比對，發現與顏俊良之DNA檔
    案相符，又在許新得42之2號住處房間櫃子上，採得疑似竊
    嫌遺留之掌紋，經送請內政部刑事警察局進行指紋比對，發
    現與顏俊良之右手掌掌紋相符，而查知上開全情。
二、案經許茂源、許新得訴由雲林縣警察局臺西分局報告臺灣雲
    林地方檢察署檢察官偵查起訴。
    理  由
壹、程序方面（關於證據能力）：
　　按被告以外之人於審判外之言詞或書面陳述，除法律有規定
    者外，不得作為證據；被告以外之人於審判外之陳述，雖不
    符刑事訴訟法第159條之1至第159條之4規定，而經當事人於
    審判程序同意作為證據，法院審酌該言詞陳述或書面陳述作
    成時之情況，認為適當者，亦得為證據，同法第159條第1項
    、第159條之5第1項定有明文。經查，本判決所引用被告以
    外之人於審判外之言詞或書面陳述，檢察官、被告顏俊良於
    本院準備程序、審理程序時均陳明同意作為證據使用，經審
    酌該等言詞或書面陳述作成時並無違法或不當之情況，亦無
    違法取證等瑕疵，且與待證事實具有關聯性，認以之作為證
    據應屬適當，均有證據能力。
貳、實體方面：
一、被告固坦承曾分別於上開時間侵入許茂源42之1號住處、許
    新得42之2號住處，惟矢口否認有為本案加重竊盜之犯行，
    辯稱：我在老闆李商號經營之雲嘉機械工程行上班時，宿舍
    本來在東勢鄉，後來快過年有搬到雲林縣○○鄉○○村○○00○00
    號，大概是從109年3、4月住到110年3、4月間我離職，我因
    為宿舍在附近，才會去那兩間房子吸毒，並留下菸蒂，我有
    因為好奇房間格局，有摸摸看，還有找打火機，也有翻過屋
    內的塑膠盒，但沒有偷東西；而且，我去的時候，後門（指
    許新得42之2號住處）已經被撬開，東西被翻得亂七八糟，
    我跟老闆李商號曾為了要承租房屋到附近看房（指後方三合
    院）時，老闆也有看到房子（指許新得42之2號住處）的後
    門已經被撬開，他可以作證等語。
二、經查：
  ㈠告訴人許茂源、許新得前揭遭竊之被害情事、發現過程及警
    方採證過程、比對結果，業據證人即告訴人許茂源、許新得
    於警詢時證述歷歷（偵1456卷第6至7頁；偵1457卷第6至7頁
    ），復據證人許芳瑀於警詢、本院審理時證述綦詳（偵緝15
    6卷第94至96頁；本院卷第211至222頁），並有勘查採證同
    意書（42之1號住處）暨證物清單（偵1456卷第10至11頁）
    、雲林縣警察局109年12月1日雲警鑑字第1090049412號函暨
    內政部警政署警察局109年11月20日刑生字第1098014632號
    鑑定書（偵1456卷第8至9頁反面）、許茂源42之1號住處現
    場蒐證暨採集證物照片（偵1456卷第12至13頁）、勘查採證
    同意書（42之2號住處）暨證物清單（偵1457卷第13至14頁
    ）、雲林縣警察局109年11月13日雲警鑑字第1090046618號
    函暨內政部警政署刑事警察局109年11月6日刑紋字第109801
    5088號鑑定書（偵1457卷第8至12頁）、許新得42之2號現場
    蒐證暨採集證物照片（偵1457卷第15至18頁）、被告之勞工
    保險與就業保險查詢資料（偵緝156卷第49至51頁反面）、
    金融帳戶開戶查詢作業申請單暨銀行回應明細資料（偵緝15
    6卷第52至53頁）、金融帳戶資料（⒈中華郵政股份公司110
    年8月13日儲字第1100220789號函暨帳戶基本資料、歷史清
    單《偵緝156卷第55至59頁》、⒉第一商業銀行總行110年8月17
    日一總營集字第88878號函暨客戶基本資料、客戶歷史交易
    明細表《偵緝156卷第60至64頁》、⒊遠東國際商業銀行股份有
    限公司110年8月13日遠銀詢字第1100002566號函暨客戶基本
    資料、活期存款往來明細查詢資料《偵緝156卷第65至67頁反
    面》、⒋嘉義縣○○鄉○○000○0○00○○○○○0000000000號函暨客戶
    帳號查詢、顧客基本資料查詢《偵緝156卷第68至70頁》、⒌陽
    信商業銀行股份有限公司110年8月16日陽信總業務字第1109
    924322號函暨帳戶資料表《偵緝156卷第71至72頁》、⒍華南商
    業銀行股份有限公司110年8月17日營清字第1100025634號函
    暨客戶資料查詢《偵緝156卷第73至74頁》、⒎中國信託商業銀
    行股份有限公司110年8月12日中信銀字第110224839199599
    號函暨客戶資料《偵緝156卷第75至76頁》、⒏第一商業銀行鹽
    水分行110年8月24日一鹽水字第90號函暨帳戶基本資料、交
    易往來明細資料《偵緝156卷第77至90頁》）、證人許芳瑀繪
    製之現場平面圖（本院卷第245頁）、被告提供之案發地點
    及附近蒐證錄影畫面翻拍截圖（本院卷第247至251頁）附卷
    可參，此部分事實，應可認定。
  ㈡關於被告辯稱其僅有侵入前揭許茂源42之1號住處、許新得42
    之2號住處，並沒有要偷竊的意思云云，惟查：
　⒈證人許芳瑀於警詢、本院審理時證稱：我平常每天都會經過
    許茂源42之1號住處、許新得42之2號住處，許新得在節日也
    會回來；109年9月30日我發現許茂源42之1號住處側門（指
    繪製平面圖上標示的1號門）被拉開，到屋內查看，發現沒
    上鎖的鐵門有關，內門門鎖沒有被破壞，但內門氣窗被拿下
    來，竊嫌可能從該處進入，過幾天（指109年10月2日）許新
    得回來發現遭竊就報警；在這之前，我沒有發現許茂源42之
    1號住處、許新得42之2號住處有異狀，以前也沒有遭過小偷
    等語（偵緝156卷第94、95頁；本院卷第212至222頁），且
    上開遭竊物品之兩屋經採證後，也只有發現被告疑留的生物
    跡證，已如前述，足徵上開兩屋遭竊物品之事，確實被告有
    關甚明。
　⒉被告於110年7月12日通緝到案時，完全沒有提到曾去上開兩
    屋內吸毒或到過附近看屋之事，甚至強調那陣子都在上班，
    不記得進入上開兩屋之事，於本院準備程序及審理時始辯稱
    如前，所辯本有可疑。且觀之證人許芳瑀繪製之現場平面圖
    ，及被告提供之案發地點蒐證錄影畫面翻拍截圖，許茂源42
    之1號住處、許新得42之2號住處都有庭院、庭院外有圍牆，
    參以被告供稱：我是半夜過去的，當地居民很早睡等語（本
    院卷第238頁），足見被告如果只是要找地方吸毒，大可躲
    在庭院圍牆旁即可，實在不需要刻意進入他人屋內；復酌以
    被告供稱：我從公司宿舍走到案發地點，大約15至20分鐘等
    語（本院卷第238頁），衡諸常情，亦難以想像因毒癮需要
    吸毒之人，會大費周章走路15至20分鐘去找地方吸毒，被告
    所辯實有違常情。
　⒊被告自陳進入上開屋內後，有在屋內查看房間格局、觸摸物
    品及找尋物品之行為，甚至知道許茂源42之1號住處、許新
    得42之2號住處後面有走道相通，並曾以此方式從進去另一
    屋，其中1間裡面沒有燈，1間神明廳有燈，並注意到屋內有
    電視（本院卷第229、236、237頁），被告所述兩屋相通狀
    況與證人許芳瑀於本院審理時證稱：許茂源42之1號住處有1
    個側門（指繪製平面圖上標示的1號門），可以通到許新得4
    2之2號住處的庭院等語（本院卷第214、215頁）吻合，且證
    人許芳瑀就是發現這個側門有異狀，才會發現遭竊乙事，恰
    好與被告所述進出上開兩屋的情節相同；又被告所述在上開
    屋內查看乙節，亦有前揭警方在許新得42之2號住處房間櫃
    子上，採得被告遺留掌紋之採證及鑑定比對資料，以及蒐證
    發現許新得42之2號住處地上塑膠盒有遭人移動之現場照片
    在卷可憑，再酌以被告另坦承稱曾經進入4、5間廢棄房屋撿
    東西等語（偵緝156卷第20、21頁），則被告刻意在上開兩
    屋屋內四處走動查看，並有找尋物品之行為，實難想像被告
    只是單純要去吸毒而已，全然沒有找尋值錢物品之意思。
　⒋綜上相互勾稽，被告辯稱只是單純進入上開兩屋內吸毒，出
    於好奇及找打火機才會在兩屋內查看、觸摸物品，全然沒有
    搜尋值錢物品之意思，顯然不合常理，不足採信。
  ㈢關於被告侵入前揭許茂源42之1號住處、許新得42之2號住處
    竊盜之方式：
　⒈按刑法第321條第1項第2款所謂「毀」係指毀損，稱「越」則
    指踰越或超越，祇要踰越或超越門窗、牆垣或安全設備之行
    為，使該門扇、牆垣或安全設備喪失防閑作用，即該當於前
    揭規定之要件（最高法院77年度台上字第1130號判決要旨參
    照）；毀損門扇安全設備竊盜罪，乃同法第354條之毀損罪
    與普通竊盜罪之結合犯。上開毀損門扇安全設備，係犯普通
    竊盜罪之加重情形，已結合於所犯加重竊盜之罪質中，自不
    能於論以加重竊盜罪外，更行論以毀損罪（最高法院83年度
    台上字第3856號、92年度台非字第6號判決意旨參照）。
　⒉證人許芳瑀於警詢、本院審理時證稱：許茂源42之1號住處、
    許新得42之2號住處四周有圍牆，中間也有隔圍牆，庭院各
    有大門（一般的鐵門）可以出入；許茂源42之1號住處房屋
    鐵門有關，但沒有上鎖，內門（指繪製平面圖上標示的2號
    門）是上鎖的，氣窗遭人拆掉，許新得42之2號住處房屋右
    邊內門的氣窗也是遭人拆掉，後門外面有被翹、被破壞的痕
    跡，但裡面反鎖，無法進去，其他的門（房屋內門外鐵門、
    庭院大門）沒有異狀等語（偵緝156卷第95頁；本院卷第212
    至222頁），證人許新得於警詢時則證稱：竊嫌是破壞側門
    及大門進入竊取的等語（偵1457卷第6頁反面），以此對照
    證人許芳瑀繪製之現場平面圖，證人許新得所指遭破壞的側
    門、大門，應係證人許芳瑀所指的房屋後門（外面有遭翹的
    痕跡，但未能打開門）、其中1個內門（氣窗遭拆下），是
    認就事實欄一、㈠部分，被告是以不詳方式進入許茂源42之1
    號住處庭院後，先打開未上鎖之房屋前面鐵門，再以不詳方
    式將內門上之氣窗取下，自氣窗進入屋內，依據前揭說明，
    自屬踰越窗戶侵入住宅竊盜之行為，就事實欄一、㈡部分，
    被告是以不詳方式進入許新得42之2號住處庭院後，因撬開
    房屋後門未果，該後門尚未達受損喪失效用之程度，再以不
    詳方式打開房屋前面鐵門，將內門上之氣窗取下，自氣窗進
    入屋內，依據前揭說明，亦屬於踰越窗戶侵入住宅竊盜之行
    為：至起訴書就上開部分均贅載毀壞大門，容有誤會，附此
    敘明。
　⒊至被告辯稱：我在雲嘉機械工程行任職期間之109年3、4月間
    （農曆過年後），搬至雲林縣○○鄉○○村○○00○00號公司宿舍
    前，曾與老闆李商號至公司宿舍附近之許茂源42之1號住處
    、許新得42之2號住處附近看房子（指本院卷第247頁截圖編
    號1所示後方之三合院），當時看到許新得42之2號住處後門
    就有被撬開的情形，我是後來才去那邊吸毒，並沒有踰越許
    茂源42之1號住處窗戶（即打開鐵門後，取下內門氣窗，自
    內門氣窗進入其內）、踰越許新得42之2號住處窗戶（即破
    壞後門未果後，打開鐵門，取下內門氣窗，自內門氣窗進入
    其內）之行為等情。就此，證人即房東劉濬明雖曾表示：雲
    林縣○○鄉○○村○○00○00號房屋是我所有，李商號是我的房客
    ，他曾於109年在該址開設工程行，110年農曆7月退租的等
    語（本院卷第129頁查訪表、本院卷第141頁公務電話紀錄單
    ），證人李商號並於本院審理時證稱：被告是109年11、12
    月來工程行工作的，做到去年（指110年），他有住在公司
    宿舍，工作將近1年，但無法確認到職的確切時間，被告的
    資料在他離職後就銷毀了；公司宿舍本來在雲林縣東勢鄉，
    但離工作地點太遠，後來換承租雲林縣麥寮鄉興華村忠興11
    之19號（透天厝），記得是110年2、3月承租的，因為房租
    太貴，我想換地點，後來才會跟被告一起去案發地點看房子
    （指本院卷第251頁所示照片），但不記得是什麼時候的事
    情，我記得是1個老伯帶我們去看的，我有看房屋四周，我
    看到該房子後門（指本院卷第249頁所示照片）有被撬開，
    鐵門又開開的，我跟老伯說這麼到時候怎麼辦，誰要修理等
    語（本院卷第223至228頁）。然查，證人許芳瑀於本院審理
    時明白證稱：我是許茂源、許新得房屋管理人，平常幫他門
    看管房屋；許茂源、許新得住處後面的三合院屋主，沒有要
    租給別人等語（本院卷第211、220頁），證人許茂源、許新
    得於警詢時亦均證稱：房屋長期未住人，也沒有借給別人住
    ，有跟管理員許芳瑀確認過，她沒有帶人入內過等語（偵14
    56卷第6頁反面；偵1457卷第6頁反面），可見許茂源、許新
    得或其後方三合院屋主並沒有要出租房屋之情形，則被告與
    證人李商號何以會為了「租屋」而特別前往案發地點（或案
    發地點後面的三合院）看房，證人李商號並因此見聞案發地
    點後門有遭撬開，鐵門有打開等情形，實在令人懷疑，自無
    從採信。是以，證人李商號前揭證述見聞之情形，尚不足以
    佐證被告所述其進入上開兩屋前，許新得42之2號住處後門
    就有被他人撬開乙節，而作為對被告有利之認定。
  ㈣綜上所述，被告所辯顯係臨訟推諉卸責之詞，不足採信。本
    案事證明確，被告上開2次加重竊盜之犯行，均可認定，應
    依法論科。
四、論罪科刑：
  ㈠核被告所為，就事實欄一、㈠㈡部分，均係犯刑法第321條第1
    項第1款、第2款之踰越窗戶侵入住宅竊盜罪。被告所犯上開
    二罪間，犯意各別，行為互異，應分論併罰。
  ㈡檢察官已不主張被告為累犯，亦未主張依累犯之規定加重其
    刑，本院礙難遽認被告鄭群興構成累犯而加重處罰，但列為
    刑法第57條第5款所定「犯罪行為人之品行」之審酌事項(詳
    後述)(最高法院刑事大法庭110年度台上大字第5660號裁定
    意旨參照)。
  ㈢爰以行為人之責任為基礎，審酌被告不思以己力正當賺取財
    物，竟為貪圖不法利益，率爾為本案2次加重竊盜之犯行，
    漠視他人財產法益，危害社會治安，所為誠屬可議；另考量
    被告犯後並未坦承犯行，就犯後態度無法在量刑上對其為有
    利認定，衡以告訴人許茂源表示對量刑沒有意見，請法院依
    法處理，告訴人許新得表示被告是累犯，請判重一點等語（
    參本院111年3月16日公務電話紀錄單，附於本院卷第141頁
    ），兼衡被告前有多次竊盜、施用毒品前科之素行，最近一
    次因竊盜、毒品等案件，經裁定應執行有期徒刑1年2月確定
    ，於108年9月8日縮刑期滿執行完畢，有臺灣高等法院被告
    前案紀錄表附卷可參，被告之犯罪情節、手段、對告訴人造
    成的損失，暨被告自陳目前從事太陽能板組裝工作，日薪2,
    200元，生活穩定，為國中肄業之教育程度，離婚，家中有
    父母、姐姐、弟弟、2個成年兒子之家庭狀況，以及檢察官
    、被告對量刑之意見等一切情狀，分別量處如主文所示之刑
    ，並均諭知徒刑易科罰金及罰金易服勞役之折算標準，併定
    其應執行之刑及諭知徒刑易科罰金、罰金易服勞役之折算標
    準
五、沒收部分：
　㈠被告就事實欄一、㈠部分竊得之物，為其犯罪所得，依據告訴
    人許茂源所述，損失約1萬元上下（偵1456卷第6頁反面），
    爰依刑法第38條之2第1項之規定，估算被告此部分犯罪所得
    為1萬元，並依刑法第38條之1第1項前段、第3項之規定，就
    其未扣案之犯罪所得1萬元宣告沒收，於全部或一部不能沒
    收或不宜執行沒收時，追徵其價額。
　㈡被告就事實欄一、㈡部分竊得之物，為其犯罪所得，依據告訴
    人許新得所述，損失約2萬元上下（偵1457卷第6頁反面），
    爰依刑法第38條之2第1項之規定，估算被告此部分犯罪所得
    為2萬元，並依刑法第38條之1第1項前段、第3項之規定，就
    其未扣案之犯罪所得2萬元宣告沒收，於全部或一部不能沒
    收或不宜執行沒收時，追徵其價額。
六、應依刑事訴訟法第299條第1項前段（程序法），判決如主文
    。
本案經檢察官莊珂惠提起公訴，檢察官顏鸝靚到庭執行職務。
中　　華　　民　　國　 111　　年　　6 　　月　　27　　日
                  刑事第五庭    法  官  陳雅琪
以上正本證明與原本無異。
如不服本判決，應於判決送達後20日內，向本院提出上訴狀。（
須附繕本）
                                書記官  林家莉
中　　華　　民　　國　　111 　年　　6 　　月　　28　　日
附錄法條：
中華民國刑法第321條
犯前條第1項、第2項之罪而有下列情形之一者，處6月以上5年以
下有期徒刑，得併科50萬元以下罰金：
一、侵入住宅或有人居住之建築物、船艦或隱匿其內而犯之。
二、毀越門窗、牆垣或其他安全設備而犯之。
三、攜帶兇器而犯之。
四、結夥三人以上而犯之。
五、乘火災、水災或其他災害之際而犯之。
六、在車站、港埠、航空站或其他供水、陸、空公眾運輸之舟、
    車、航空機內而犯之。
前項之未遂犯罰之。